【裁判字號】    90,訴,773
【裁判日期】    900905
【裁判案由】    損害賠償
【裁判全文】
臺灣士林地方法院民事判決  九十年度訴字第七七三號
    原      告  甲○○
                丙○○
    被      告  乙○○
右當事人間請求損害賠償事件，原告提起附帶民事訴訟，由本院刑事庭裁定移送前來
，本院判決如左：
    主      文
被告應給付原告甲○○新臺幣參萬壹仟零玖拾元，及自民國九十年七月四日起至清償
日止，按年息百分之五計算之利息。
被告應給付原告丙○○新臺幣貳萬壹仟零玖拾元，及自民國九十年七月四日起至清償
日止，按年息百分之五計算之利息。
原告其餘之訴駁回。
訴訟費用由被告負擔十分之一，餘由原告負擔。
本判決第一項，於原告甲○○以新臺幣壹萬元供擔保後，得假執行。但被告如於假執
行程序實施前，以新臺幣參萬壹仟零玖拾元為原告甲○○預供擔保，得免為假執行。
本判決第二項，於原告丙○○以新臺幣柒仟元供擔保後，得假執行。但被告如於假執
行程序實施前，以新臺幣貳萬壹仟零玖拾元為原告丙○○預供擔保，得免為假執行。
原告其餘假執行之聲請駁回。
    事實及理由
一、本件原告起訴主張：被告因其住處遭第三人陳金田丟灑冥紙，懷疑係原告甲○○
    唆使及交付冥紙，竟於民國八十八年十一月十三日下午六時三十分，至原告甲○
    ○、丙○○住處質問原告，旋即聯絡十餘名青少年騎乘機車前來，被告即與前來
    之十餘名青少年毆打原告甲○○，適時原告丙○○見狀欲上前阻擋被告，被告復
    指使前開十餘名青少年毆打原告丙○○，致原告甲○○上嘴唇破裂、右足、背擦
    傷、左股骨頭缺血性壞死，原告丙○○頭部外傷、右頸瘀傷，案經原告等報警處
    理，被告經台灣高等法院以共同連續傷害人之身體，判處有期徒刑三月確定，爰
    依侵權行為損害賠償之法律關係，請求被告給付原告甲○○醫療費用新台幣（下
    同）四萬七千九百九十六元、看護費六萬元、喪失勞動能力四十二萬元、計程車
    費四千元、精神慰撫金四十五萬元，合計九十八萬一千九百九十六元；給付原告
    丙○○醫療費用一千五百九十元、精神慰撫金五萬元，合計五萬一千五百九十元
    ，及均自起訴狀繕本送達翌日起至清償日止，按年息百分之五計算之利息。
二、被告則以：原告甲○○主張其受有左股骨缺血性壞死之傷害，但經台灣高等法院
    刑事庭就此部分判決無罪確定，原告此部分指訴顯然無據，則原告甲○○請求醫
    療費用、看護費用、喪失勞動能力及增加生活支出計程車費部分，均無理由，又
    其主張因左股骨壞死之傷害，造成其心理身體之傷害而請求精神慰撫金，亦無理
    由，況原告指稱被告毆打其成傷，指訴內容有嚴重瑕疵，實無可信度等語資為抗
    辯，並聲明駁回原告之訴。
三、原告主張遭被告及其指使之青少年毆打，致原告甲○○上嘴唇破裂、右足、背擦
    傷，原告丙○○頭部外傷、右頸瘀傷，嗣經法院以普通傷害罪判決被告有期徒刑
    三月確定之事實，已據其提出與所述相符之診斷證明書、判決書影本各一為證，
    並經本院調取本院八十九年易字第五三五號刑事案卷核閱無誤，被告雖辯稱原告
    指訴內容有瑕疵不可採信，刑事庭誤予採用始判處被告徒刑云云，惟原告於刑事
    案件審理時已明確指訴被告毆打經過，且與證人陳明順、趙阿蘭供證情形相符，
    並有診斷證明書可憑，堪信原告主張遭被告毆打成傷之事實為真實，被告僅以原
    告陳述細節有所不符否認上開事實，即不足採。至於原告甲○○主張遭被告毆打
    致左股骨缺血性壞死，但為被告所否認，且原告甲○○當日受傷後至馬偕醫院就
    診時，除上嘴唇破裂、背擦傷外，僅右腳踝受傷，有本院刑事庭調取之馬偕醫院
    病歷資料一份可稽，已難認原告甲○○左股骨壞死與其遭被告毆打有何因果關係
    ，而為原告甲○○施行左股骨人工關節置換手術之新光醫院亦明確函稱該病形成
    原因與其所述兩週前遭圍毆無關，有該院回函一紙可憑，況此部分傷勢業經刑事
    庭認定並非被告毆打造成，原告此部分主張尚不可採。
四、按因故意或過失，不法侵害他人之權利者，負損害賠償責任；不法侵害他人之身
    體或健康者，對於被害人因此喪失或減少勞動能力，或增加生活上之需要時，應
    負損害賠償責任；不法侵害他人之身體、健康、名譽、自由、信用、隱私、貞操
    ，或不法侵害其他人格法益而情節重大者，被害人雖非財產上之損害，亦得請求
    賠償相當之金額，民法第一百八十四條第一項前段、第一百九十三條第一項、第
    一百九十五條第一項前段分別定有明文。本件原告等確係因被告之故意傷害行為
    致其身體受有前述傷害，已如前述，是原告自得依前揭規定請求被告賠償，茲就
    原告請求被告賠償費用，是否應予准許，分述如次：
（一）原告在馬偕醫院醫藥費部分：
      原告甲○○、丙○○主張因遭被告及其指使之青少年毆打受傷，前往馬偕醫院
      治療各支出一千五百九十元，已據原告提出馬偕醫院醫療單據影本四紙為證，
      並為被告所不爭執，除證明書費各五百元外，均係必要之醫療費用，原告請求
      各一千零九十元部分即屬有據，應予准許。
（二）原告甲○○其他醫療費用、看護費、減少勞動能力及計程車費部分：
      原告甲○○主張因本次受傷，因而住院手術治療，於新光醫院、弘欣診所支出
      醫藥費、看護費、不能工作損失及往返醫院、住家之計程車費，合計五十三萬
      零四百零六元，但為被告所否認，且原告甲○○所主張新光醫院、弘欣診所醫
      療費用及看護費、不能工作損失及計程車費部分，均係因左股骨壞死住院手術
      ，造成無法工作損失及事後回診治療所支出，惟原告甲○○左股骨壞死並非被
      告或其指使之人毆打所致，與被告之侵權行為並無因果關係已如前述，則原告
      甲○○主張此部分損害應由被告賠償，即無理由，應予駁回。
（三）原告精神慰撫金部分：
      本件被告因細故即糾眾毆打原告受傷，致原告肢體受傷，本院斟酌原告所受傷
      害之部位及程度等實際情況，及原告平日擔任水泥及玻璃安裝工人，被告原係
      經營香舖生意等兩造之身分、地位、資力等事項，認原告甲○○、丙○○請求
      慰撫金四十五萬元及五萬元核屬過高，應分別核減為三萬元及二萬元，方屬公
      允，逾此數額之請求，為無理由。
五、綜上所述，原告甲○○、丙○○依侵權行為之法律關係分別請求被告給付三萬一
    千零九十元及二萬一千零九十元，洵屬正當，應予准許，逾此金額之請求即非有
    據，應予駁回。
六、兩造陳明願供擔保，聲請宣告假執行或免為假執行，經核原告勝訴部分，合於法
    律規定，爰分別酌定相當之擔保金額宣告之；原告其餘假執行之聲請，因訴之駁
    回而失所依據，不予准許。
七、據上論結，依民事訴訟法第七十九條但書、第八十五條第一項，判決如主文。
中      華      民      國      九十      年      九      月    廿五    日
                                    臺灣士林地方法院民事第二庭
~B法      官  詹朝傑
右為正本係照原本作成。
如對本判決上訴須於判決送達後廿日內向本院提出上訴狀。
中      華      民      國    九十      年      九      月    二十六    日
~B法院書記官  黃秀雲


司法院資訊處製作；財團法人民間司法改革基金會備份。
